# 关于LP是否将有限合伙企业纳入合并范围的问题

提问人：15940923813 时间：2020-06-29 08:05:07
请教陈版及各位老师：某私募股权投资基金有限合伙企业，由 1 名GP和N名LP构成。根据LPA约定， 1 ）投资决策、投后管理和投资退出等投资决策由”投资决策委员会“（”投决会“）决定，投决会由 5 名委员组成，其中 3 名由GP委派， 2 名由LP委派，所有决议事项须经4/5以上同意方可批准； 2 ）GP负责执行合伙企业事务，并聘请管理人；
3 ）合伙人大会有权除名及/或更换执行事务合伙人。因执行事务合伙人原因致使合伙企业受到损害时，被除名/更换的执行事务合伙人以外的其他合伙人一致同意可该将执行事务合伙人除名； 4 ）GP持有份额比例为0.1%，基金无分级且无回购协议，管理人的固定管理费和超额收益为行业平均水平。对于以下 2 种情况，LP是否应将该基金纳入合并范围？（基于以上描述，GP是代理人角色）
1 、该基金只有 1 名LP，根据《瑞华研究 2010 ～ 2016 汇编》之问题3-2-87（作为唯一 LP 对有限合伙企业控制权的判断），我理解LP应将私募基金纳入合并范围。
2 、该基金有 2 名LP，其中LP甲持有比例为60%，LP乙持有比例为39.9%，每名LP推荐 1 名投决会委员。该基金的主要责任人怎么判断？甲是否可基于其承担了大部分剩余风险和报酬而将该私募基金纳入合并范围，持有比例的变化对合并范围的影响是什么？乙是否可基于其对该基金有重大影响（委派了一名投决会委员）而将该私募股权投资按长期股权投资权益法核算？

回答人：chenyiwei
1 、对于只有一名LP的情况，该LP应将该基金纳入其合并报表范围。
2 、对于有多名LP的情况，从你说的情况看，出资份额最大的LP占90%，但投决会中只有 1 名代表。这种情况下，需要考虑以下问题：
（ 1 ）该LP是谁的代理人？在投资决策方面代表谁的利益？
（ 2 ）该合伙企业的设立目的？是否明确为该LP的融资、并购目的服务？其投资方向是否已经事先确定，如果是，则与该LP的经营活动有无协同效应？日后有无可能收购该合伙企业所投资的公司？
（ 3 ）虽然合伙协议约定了平层安排，但该平层安排是否恰当反映了该交易的经济实质？（参考：《瑞华研究 2010～ 2019 汇编》之“问题3-2-106（平层化结构的并购基金是否纳入合并范围）”）